【裁判字號】    95,聲,87
【裁判日期】    950518
【裁判案由】    裁定准許變賣事件
【裁判全文】
臺灣臺東地方法院民事裁定                95年度聲字第87號
聲  請  人  行政院國軍退除役官兵輔導委員會太平榮譽國民之
            家
                        號
法定代理人  丙○
代  理  人  甲○○
上列聲請人聲請對被繼承人乙○○之遺產准予變賣事件，本院裁
定如下：
    主  文
被繼承人乙○○遺有坐落臺東縣卑南鄉○○段二三九八號，面積
一一八０平方公尺之土地，准聲請人依市價變賣。
聲請費用由被繼承人乙○○遺產負擔。
    理  由
一、按被繼承人在臺灣地區之遺產，由大陸地區人民依法繼承者
    ，其所得財產總額，每人不得逾新臺幣2百萬元。超過部分
    ，歸屬臺灣地區同為繼承之人；臺灣地區無同為繼承之人者
    ，歸屬臺灣地區後順序之繼承人；臺灣地區無繼承人者，歸
    屬國庫。第1項遺產中，有以不動產為標的者，應將大陸地
    區繼承人之繼承權利折算為價額。現役軍人或退除役官兵死
    亡而無繼承人，繼承人有無不明或繼承人因故不能管理遺產
    者，由主管機關管理遺產。前揭遺產管理辦法，由國防部及
    行政院國軍退除役官兵輔導委員會分別擬定，報請行政院核
    定之。臺灣地區與大陸地區人民關係條例第67條第1項、第4
    項，第68條第1項、第3項分別定有明文。次按遺產管理人為
    清償債權、交付遺贈物或移交遺產給大陸地區繼承人，有變
    賣遺產之必要者，應聲請法院許可後辦理。依前項規定處分
    之遺產，其遺產總額以實際售價為準，此觀退除役官兵死亡
    無人繼承遺產管理辦法第8條之1即明。
二、本件聲請意旨略以：被繼承人乙○○於民國82年2月9日死亡
    ，遺有坐落臺東縣卑南鄉○○段2398號土地。因其在臺灣地
    區無合法繼承人，依臺灣地區與大陸地區人民關係條第68條
    第1項、退除役官兵死亡無人繼承遺產管理辦法第4條，聲請
    人為其遺產管理人，並經本院以83年度家聲字第6號裁定准
    予公示催告，且公示催告期間已滿。茲因有大陸地區繼承人
    許桂英聲明遺產繼承，業經本院以83年度繼字第306號准予
    備查在案，聲請人為移交遺產予大陸地區繼承人，爰聲請准
    予變賣上開不動產等語。
三、聲請人主張上開事實，業據提出本院83年度家聲字第6號民
    事裁定影本、本院83年12月13日東院敦民孝83繼字第306號
    函、土地登記謄本各1件為證，並經本院依職權調閱本院83
    年度家聲字第6號公示催告事件、83年度繼字第306號遺產繼
    承聲請事件卷宗查明屬實，聲請意旨核與前揭規定尚無不合
    ，依法應予准許。
四、依非訟事件法第157條，裁定如主文。
中    華    民    國    95    年    5     月    18    日
                  民事庭法  官  王漢章
以上正本係照原本作成。
如對本裁定抗告須於裁定送達後10日內向本院提出抗告狀，並應
繳納抗告費新臺幣1,000元。
中    華    民    國    95    年    5     月    18    日
                          書記官  張夜明


司法院資訊處製作；財團法人民間司法改革基金會備份。
